---
title: "Dados sobre séries de TV."
author: "Valter Lucena"
output:
  html_document:
    df_print: paged
    toc: yes
    toc_float: yes
  html_notebook:
    toc: yes
    toc_float: yes
---

```{r setup, echo=FALSE, warning=FALSE, message=FALSE}
library(tidyverse)
library(here)
theme_set(theme_bw())
```

Esta análise será realizada utilizando dados sobre avaliações de espisódios de séries presentes no [IMDB](https://www.imdb.com). Mais informações sobre esses dados podem ser encontradas [neste](https://github.com/nazareno/imdb-series) repositório do prof. Nazareno.

# Escolhendo as séries.

Primeiramente, vamos importar os dados e selecionar as séries que serão analisadas.

```{r}
episodes = read_csv(here("data/series_from_imdb.csv"), 
                    progress = FALSE,
                    col_types = cols(.default = col_double(), 
                                     series_name = col_character(), 
                                     episode = col_character(), 
                                     url = col_character(),
                                     season = col_character()))
```

Agora, vamos ver sobre quais séries a base de dados possui informações.

```{r}
episodes %>%
    arrange(series_name) %>% 
    select(series_name) %>%
    unique()
```

Dadas as séries acima, resolvi escolher séries que possuem uma quantidade semelhante de temporadas. As séries escolhidas foram:

* American Horror Story
* Breaking Bad
* Game of Thrones

Até a época onde esses dados foram coletados (julho de 2017), a base de dados possui informações sobre os episódios das 5 ou 6 primeiras temporadas das séries escolhidas.

Reduziremos, então, a base de dados original para uma que contenha apenas informações destas séries.

```{r}
escolhidas = episodes %>% 
    filter(series_name %in% c("American Horror Story", "Breaking Bad", "Game of Thrones"))
```


