---
title: "Minhas perguntas"
author: "Valter Lucena"
date: "3 de maio de 2018"
output:
  html_document:
    df_print: paged
    toc: yes
    toc_float: yes
  html_notebook:
    toc: yes
    toc_float: yes
---

```{r setup, echo=FALSE, warning=FALSE, message=FALSE}
library(tidyverse)
library(here)
theme_set(theme_bw())
```

Esta análise será realizada utilizando dados sobre avaliações de espisódios de séries presentes no [IMDB](https://www.imdb.com). Mais informações sobre esses dados podem ser encontradas [neste](https://github.com/nazareno/imdb-series) repositório do professor Nazareno Andrade.

# Escolha das séries e entendimento dos dados

Primeiramente, vamos importar os dados e selecionar as séries que serão analisadas.

```{r}
episodios = read_csv(here("data/series_from_imdb.csv"), 
                    progress = FALSE,
                    col_types = cols(.default = col_double(), 
                                     series_name = col_character(), 
                                     episode = col_character(), 
                                     url = col_character(),
                                     season = col_character()))
```

Resolvi analisar séries que possuem a mesma quantidade de temporadas e uma quantidade semelhante de episódios por temporada que *Game of Thrones*. Até a época onde esses dados foram coletados, existiam apenas informações sobre os episódios das suas 6 primeiras temporadas. Sabendo que cada temporada de *Game of Thrones* possui 10 episódios, vamos selecionar séries que possuem entre 10 e 13 episódios por temporada.

```{r}
episodios %>%
    mutate(Série = series_name) %>% 
    group_by(Série) %>% 
    summarise(Temporadas = max(season), 
              `Episódios por temporada` = max(season_ep)) %>% 
    filter(Temporadas == 6, 
           (`Episódios por temporada` >= 10), 
           (`Episódios por temporada` <= 13))
```

Analisaremos, então, *American Horror Story*, *Game of Thrones* e *Homeland*.

```{r}
series_escolhidas = episodios %>% 
    filter(series_name %in% c("American Horror Story", 
                              "Game of Thrones", 
                              "Homeland"))
```

## Existe alguma relação entre o número de avaliações e avaliação geral das séries?

```{r}
series_escolhidas %>% 
    ggplot(aes(x = user_rating,
               y = user_votes,
               color = series_name)) +
    geom_jitter(alpha = .5) +
    facet_wrap(~ series_name)

series_escolhidas %>% 
    group_by(series_name) %>% 
    mutate(correlação = cor(user_rating, 
                            user_votes,
                            method = "pearson")) %>% 
    select(series_name, correlação) %>% 
    unique()

```


## A temporada mais bem avaliada da série possui uma maior proporção de notas 10?

```{r}
series_escolhidas %>% 
    ggplot(aes(x = season,
               y = user_rating,
               fill = series_name)) +
    geom_col(position = "identity") +
    facet_wrap(~ series_name,
               ncol = 1)

series_escolhidas %>% 
    ggplot(aes(x = season,
               y = r10 * 100,
               fill = series_name)) +
    geom_col(position = "identity") +
    facet_wrap(~ series_name)
```

